臺灣高等法院民事裁定　　　　　　　　　100年度抗字第620號
抗　告　人　陳利宗
上列抗告人與相對人傅瀚（原名傅文）間清償債務強制執行
事件，聲明異議，抗告人對於中華民國100年3月31日臺灣臺北地
方法院100年度事聲字第91號裁定，提起抗告，本院裁定如下：
    主  文
抗告駁回。
抗告訴訟費用由抗告人負擔。
    理  由
一、抗告人前執原法院98年度司促字第16559號支付命令及支付
    命令確定證明書（以下分稱系爭支付命令、系爭確定證明書
    ），向原法院民事執行處聲請對相對人強制執行。原法院司
    法事務官審查後，認系爭確定證明書業經書記官撤銷，抗告
    人並未對相對人取得確定之支付命令，且該情形無法命抗告
    人補正，而以98年度司執字第87182號裁定駁回抗告人之聲
    請。抗告人經向原法院聲明異議，原法院以：系爭支付命令
    於法院交付送達後3個月內不能送達於相對人，依民事訴訟
    法第515條第1項規定，已失其效力，爰裁定駁回抗告人之異
    議。
二、抗告意旨略以：(一)系爭確定證明書係由司法事務官所為之處
    分後交由書記官製作核發，於未經民事庭法官或司法事務官
    撤銷前，仍為有效之確定證明書，書記官無權以處分書之方
    式撤銷。(二)支付命令是否確定，執行法院仍有審查權，且確
    定證明書具有公信力。原法院係依戶政連結系統調查相對人
    之戶籍資料，據以為系爭支付命令之送達，於法有據云云。
三、按支付命令須經合法送達債務人收受後，債務人未於20日之
    不變期間內向發支付命令之法院提出異議者，其支付命令始
    與確定判決有同一之效力，並發生實質上之確定力及執行力
    ，此觀諸民事訴訟法第516條第1項、第521條第1項之規定自
    明。該20日之不變期間，應自支付命令送達後起算，如未經
    合法送達，則20日之不變期間無從起算，支付命令即不能確
    定。又支付命令於核發後3個月內不能送達於債務人者，依
    民事訴訟法第515條第1項規定，其命令失其效力。
四、經查，抗告人不服系爭確定證明書為原法院書記官處分撤銷
    乙事，經聲明異議、提起抗告及再抗告，遞經原法院99年度
    店事聲字第14號、本院99年度抗字第1434號及最高法院99年
    度臺抗字第958 號裁定駁回確定，業經本院調卷查核屬實。
    系爭支付命令未於原法院核發（98年7 月8 日）後3 個月內
    合法送達於相對人，揆諸上開說明，系爭支付命令已失其效
    力。抗告人執已失其效力之系爭支付命令為執行名義，聲請
    對相對人為強制執行，自不應准許。原法院據以駁回抗告人
    之異議聲明，核無不合。抗告意旨仍執陳詞指摘原裁定不當
    ，求予廢棄，為無理由，應予駁回。至原裁定於案由欄未於
    更改處加蓋校對章，尚不影響原裁定之效力，附此敘明。
五、據上論結，本件抗告為無理由，爰裁定如主文。
中    華    民    國    100   年    5     月    25    日
                    民事第十四庭
                        審判長法  官  林金村
                              法  官  陳秀貞
                              法  官  王麗莉
正本係照原本作成。
本裁定除以適用法規顯有錯誤為理由外，不得再抗告。如提起再
抗告，應於收受後10日內委任律師為代理人向本院提出再抗告狀
。並繳納再抗告費新台幣１千元。
中    華    民    國   100    年    5     月    25    日
                              書記官  余姿慧